【裁判字號】    95,抗,134
【裁判日期】    950821
【裁判案由】    本票裁定
【裁判全文】
臺灣板橋地方法院民事裁定               95年度抗字第134號
抗  告  人  甲○○
            丙○○○
            乙○○
            丁○○
相  對  人  戊○○
上列當事人間聲請本票裁定，抗告人不服中華民國95年6 月16日
本院95年度票字第7541號本票裁定，提起抗告，本院裁定如下：
    主  文
抗告駁回。
抗告程序費用由抗告人連帶負擔。
    理  由
一、按「本票執票人，依票據法第123 條規定，聲請法院裁定許
    可對發票人強制執行，係屬非訟事件，此項聲請之裁定，及
    抗告法院之裁定，僅依非訟事件程序，以審查強制執行許可
    與否，並無確定實體上法律關係存否之效力，如發票人就票
    據債務之存否有爭執時，應由發票人提起確認之訴，以資解
    決」；次按「本件本票既載明免除作成拒絕證書，則執票人
    （即再抗告人）聲請裁定准予強制執行時，自毋庸提出已為
    付款提示之證據。且本票執票人依票據法第123 條規定向本
    票發票人行使追索權，聲請法院裁定准予強制執行，係屬非
    訟事件，對於此項聲請所為裁定，僅依非訟事件程序，就本
    票形式上之要件是否具備予以審查為已足。相對人尚郁公司
    等如主張再抗告人未為提示，依票據法第124 條準用同法第
    95條但書之規定，應由其負舉證之責」，最高法院著有57年
    台抗字第76號民事判例、84年度台抗字第22號民事裁判可參
    。
二、本件相對人主張伊執有抗告人共同簽發如原裁定所示之本票
    1 紙，並免除作成拒絕證書，詎屆期提示未獲付款，依票據
    法第123 條聲請裁定許可強制執行等情，業據相對人提出本
    票1 紙為證，原裁定予以准許，並無不合。抗告人抗告意旨
    略以：相對人行使追索權前並無於所定期限內為付款之提示
    及催討，且無催討證據之附卷，並抗告人於該期間內已償還
    現金及匯款多筆，原裁定准相對人強制執行之聲請，實非適
    法，應予廢棄等語。惟查：（一）關於相對人即執票人是否
    已經遵期向抗告人即發票人提示請求付款，因系爭本票乃屬
    免除作成拒絕證書之票據，則相對人即執票人聲請裁定准予
    強制執行時，自毋庸提出已為付款提示之證據；抗告人主張
    相對人未遵期提示請求付款，自應由抗告人舉證證明，然抗
    告人並未舉證以實其說，自無可取。（二）本票執票人向發
    票人行使追索權聲請法院裁定准予強制執行，其性質與非訟
    事件無殊，法院就本票形式上之要件是否具備予以審查為已
    足，至於實體上之爭執，即非法院所得審究，有如前述，抗
    告人主張已償還現金及匯款多筆係屬實體上之爭執，非本件
    非訟程序所得審究，應另行提起訴訟，以資解決。抗告意旨
    求為廢棄原裁定，揆諸首揭說明，為無理由，應予駁回。
三、據上論結，本件抗告為無理由，應依非訟事件法第21條第2
    項、第46條，民事訴訟法第495 條之1 第1 項、第449 條第
    1 項、第95條、第85條第2 項，裁定如主文。
中    華    民    國    95    年    8     月    21    日
                  民事第三庭  審判長法  官  陳映如
                                    法  官  邱靜琪
                                    法  官  邱育佩
以上正本證明與原本無異。
如不服本裁定，僅得於收受本裁定正本送達後10日內，以適用法
規顯有錯誤為理由，向本院提出再抗告狀（須附繕本1 份及繳納
再抗告裁判費新臺幣1,000元），經本院許可後始可再抗告。
中    華    民    國    95    年    8     月    21    日
                            書記官  王苑琦


司法院資訊處製作；財團法人民間司法改革基金會備份。
